臺灣臺北地方法院小額民事判決
111年度北小字第2990號
原      告  明台產物保險股份有限公司

法定代理人  長瀬耕一
訴訟代理人  鐘心彤  
            吳春龍  
被      告  朱錫璋  
上列當事人間請求侵權行為損害賠償事件，於中華民國111年9月
28日言詞辯論終結，本院判決如下：
　　主      文
被告應給付原告新臺幣壹萬貳仟伍佰零伍元，及自民國一百一十
一年二月二十三日起至清償日止，按年息百分之五計算之利息。
原告其餘之訴駁回。
訴訟費用由被告負擔新臺幣捌佰參拾玖元，餘新臺幣壹佰陸拾壹
元由原告負擔。
本判決原告勝訴部分得假執行；但被告如以新臺幣壹萬貳仟伍佰
零伍元為原告預供擔保後，得免為假執行。
    事實及理由要領
一、原告起訴主張：被告於民國109年4月13日19時20分許，駕駛
    車號000-0000號自用小客車，於新北市中和區中正路與員山
    路交叉口處，因未於行進時與他車保持安全間隔，撞及原告
    承保、訴外人采硯創意有限公司所有、由訴外人陳筠諭駕駛
    車牌000-0000號自用小客車（下稱系爭車輛）而肇事，致原
    告所承保系爭車輛毀損，原告承保系爭車輛車體損失保險，
    依保險契約給付修復系爭車輛之費用新臺幣（下同）14,905
    元後，依保險法第53條之規定取得代位求償權，爰依侵權行
    為損害賠償及保險代位權法律關係起訴等語，並聲明：被告
    應給付原告14,905元及自支付命令送達翌日起至清償日止，
    按年息5%計算之利息。
二、被告則以：被告當初駕駛車輛與原告保戶駕駛車輛發生擦撞
    事故，被告已與原告保戶駕駛和解，協議各自負擔車輛之修
    理費。又當初事故發生時並無警方到場，原告提出之交通事
    故初步分析研判表顯然係事後製作，被告並無肇責；且當初
    交通事故僅係小擦撞，原告提出之照片亦無從看出護條有擦
    痕，請求之修理費用係與修車廠勾結灌水，並不實在等語置
    辯，並聲明：原告之訴駁回。　　
三、本院得心證之理由：
㈠、按被保險人因保險人應負保險責任之損失發生，而對於第三
    人有損失賠償請求權者，保險人得於給付賠償金額後，代位
    行使被保險人對於第三人之請求權，保險法第53條第1項前
    段定有明文。次按汽車、機車或其他非依軌道行駛之動力車
    輛，在使用中加損害於他人者，駕駛人應賠償因此所生之損
    害，但於防止損害之發生，已盡相當之注意者，不在此限，
    民法第191條之2亦有明文。而此條規定，乃舉證責任倒置之
    規定，損害賠償採「推定過失責任」，除當事人得舉證證明
    其於防止損害之發生已盡相當之注意者外，凡動力車輛在使
    用中加損害於他人者，即應負賠償責任。又按「汽車行駛時
    ，駕駛人應注意車前狀況及兩車並行之間隔，並隨時採取必
    要之安全措施」，道路交通安全規則第94條第3項前段定有
    明文。　　
㈡、查被告駕駛車輛於上開時地在使用中與系爭車輛發生碰撞，
    造成系爭車輛受有損害，為被告所不爭執，並有新北市政府
    警察局中和分局函送之本件交通事故調查卷宗附卷可稽，依
    上述規定，推定被告有過失責任，除被告得舉證證明其於防
    止損害之發生已盡相當之注意者外，即應負賠償責任。被告
    固抗辯交通事故初步分析研判表係事後製作，伊並無肇責責
    任云云，然為原告所否認，依上述說明，應由被告舉證以實
    其說。惟被告迄至言詞辯論期日終結，除未能提出證據證明
    該交通事故初步分析研判表有何不實之處外，關於伊駕駛車
    輛行進時就兩車併行之間隔已盡相當之注意等情，亦未見被
    告舉證以實其說，依上開規定，自難認被告就此次事故之發
    生並無過失。是被告既未能提出證據證明其就此次車禍之發
    生已盡相當之注意以避免防止之，依民法第191條之2規定，
    被告就此次事故所致系爭車輛之損害，即應負損害賠償責任
    。又被告另辯稱已與原告保戶駕駛和解，各自負擔修理費云
    云，然被告並未提出其確有與原告保戶協議各自負擔修理費
    用等相關資料，尚難僅憑被告所述遽可認定，被告此部分所
    辯，亦無足採。從而，原告依民法第191條之2及保險法第53
    條規定，行使代位權請求被告賠償系爭車輛之修復費用，洵
    屬有據，被告前揭所辯，並非可採。
㈢、再按負損害賠償責任者，除法律另有規定或契約另有訂定  
    外，應回復他方損害發生前之原狀，債權人亦得請求支付  
    回復原狀所必要之費用，以代回復原狀，第213條第1項、第
    3項分別定有明文。查本件車禍事故致系爭車輛受損，原告
    因而支出修理費用14,905元之事實，業據其提出統一發票、
    估價單為證。惟被告辯稱從車損照片看不出系爭車輛之護條
    有擦痕等語，且由卷附新北市政府警察局中和分局交通分隊
    道路交通事故照片黏紀錄表所拍攝之系爭車輛照片，僅足以
    看出系爭車輛近左前車輪處之車身確有擦撞痕等語，尚無從
    認定該車之護條亦有擦痕，而原告復未提出其他證據證明該
    車護條確有因此次事故而受損，自難認此部分之零件替換費
    用係修復系爭車輛於此次事故受損之必要費用，是估單價所
    載之項目除因關於左前葉子板車身護條無證據證明為必要費
    用應予扣除外，其餘烤漆工資費用均為修復此次車禍所致左
    側車身擦撞痕損害之必要項目，自屬有據。被告辯稱其餘項
    目費用過高，均係原告與修車廠勾結灌水云云，並未就此有
    利於己之事實舉證以實其說，尚非可採。是以，原告請求被
    告賠償系爭車輛之回復原狀費用應以12,505元（14,905-2,4
    00）為必要，逾此範圍之請求，尚非有據。
四、綜上所述，原告依據侵權行為損害賠償及保險代位權之法  
    律關係，請求被告給付12,505元，及自支付命令送達被告之
    翌日即111年2月23日起至清償日止，按年息百分之5計算之
    利息範圍內為有理由，應予准許。逾此數額之請求，則無理
    由，應予駁回。
五、本件為判決之基礎已臻明確，兩造其餘主張、陳述並所提證
    據，經審酌後，認均與本件之結論無礙，爰不再一一論述，
    併予敘明。
六、本件原告勝訴部分係小額程序為被告敗訴之判決，依民事訴
    訟法第436條之20規定，應職權宣告假執行。並依同法第392
    條第2項規定，依職權宣告被告如預供擔保後，得免為假執
    行。
七、本件訴訟費用額，依後附計算書確定如主文所示金額。　　
中　　華　　民　　國　　111 　年　　10　　月　　24　　日
                  臺灣臺北地方法院臺北簡易庭
                              法  官　李宜娟
以上正本係照原本作成。 
如不服本判決，應於判決送達後20日內向本庭提出上訴狀。（須
按他造當事人之人數附繕本） 如委任律師提起上訴者，應一併
繳納上訴審裁判費。
中　　華　　民　　國　　111 　年　　10　　月　　24　　日
                              書記官　官逸嫻 
附錄：
一、民事訴訟法第436條之24第2項：
    對於小額程序之第一審裁判上訴或抗告，非以其違背法令為
    理由，不得為之。
二、民事訴訟法第436條之25：
    上訴狀內應記載上訴理由，表明下列各款事項：
    (一)原判決所違背之法令及其具體內容。
    (二)依訴訟資料可認為原判決有違背法令之具體事實。
三、民事訴訟法第436條之32條第2項：
    第438條至第445條、第448條至第450條、第454條、第455條
    、第459條、第462條、第463條、第468條、第469條第1款至
    第5款、第471條至第473條及第475條第1項之規定，於小額
    事件之上訴程序準用之。 


      計    算    書
項        目             金  額（新臺幣）        備  註
第一審裁判費             1,000元
合        計             1,000元
訴訟費用由被告負擔839元（12,505/14,905×1,000）、原告負擔
161元（1,000-839）。